臺灣板橋地方法院刑事判決　　　　　　　96年度易字第1524號
公　訴　人　臺灣板橋地方法院檢察署檢察官
被　　　告　甲○○
　　　　　　　　　　樓
上列被告因違反著作權法案件，經檢察官提起公訴（九十五年度
偵字第二０九六八號），本院依簡式審判程序，判決如下：
    主  文
甲○○明知係侵害著作財產權之重製光碟而散布，處有期徒刑柒
月，減為有期徒刑月又拾伍日，如易科罰金，以新臺幣壹仟元
折算壹日。扣案如附表所示盜版影音光碟片共計貳佰零壹片、電
腦主機壹台（含內建燒錄機貳臺、光碟機壹臺、電源線壹條）及
記事本壹本均沒收。
    事  實
一、甲○○明知如附表所示之「新世紀福音戰士」等視聽著作，
    分別係如附表所示之普威爾國際股份有限公司（下稱普威爾
    公司）、木棉花國際股份有限公司（下稱木棉花公司）享有
    在臺灣地區獨家發行權、重製權及出租權等著作財產權利，
    非經該等公司同意或授權，不得擅自重製或散布。詎竟基於
    反覆散布侵害著作財產權之重製光碟之單一行為決意，自民
    國九十五年一月初某日起，在雅虎奇摩拍賣網站上向真實姓
    名年籍不詳之香港賣家，以每片港幣六元至二十五元不等之
    價格，購得如附表所示之盜版重製影音光碟後，自九十五年
    一月初某日起至九十五年九月十六日止，在臺北縣板橋市○
    ○街十巷四八弄七八之二號三樓住處，利用其電腦設備連結
    網路，在雅虎奇摩拍賣網站上以帳號「ekiＺ000000000 」刊
    登以每套六片新臺幣（下同）一千二百元，單片約二百元之
    價格販賣上開盜版光碟之訊息，供不特定人下標，待交易完
    成後，得標者再與其「ekiＺ000000000@yahoo.com.tw」電子
    信箱聯絡，俟買家將價金匯入甲○○之板橋漢生郵局帳號
    00000000000000號帳戶內後，甲○○再以郵局掛號之方式，
    將上開盜版光碟寄至買受人指定之處所，先後以此方式售出
    約五十至六十套上開著作，獲利約六萬元。嗣經警於同年九
    月十六日下午四時許，持搜索票在上址查獲，並扣得如附表
    所示之盜版光碟共計一百九十二片、甲○○所有供散布盜版
    光碟犯罪所用之電腦主機一臺（含內建燒錄機二臺、光碟機
    一臺、電源線一條）及記事本一本，及木棉花公司在網路上
    向甲○○所購得附表一編號十所示盜版重製光碟九片。
二、案經普威爾公司及木棉花公司訴由內政部警政署保安警察第
    二總隊第一大隊第二中隊報告臺灣板橋地方法院檢察署檢察
    官偵查起訴。
    理  由
一、本院於準備程序進行中，被告甲○○就被訴事實為有罪之陳
    述，經告知被告簡式審判程序之旨，並聽取公訴人及被告之
    意見後，裁定進行簡式審判程序。
二、前揭事實，業據被告在本院審理時坦承不諱，並經告訴人普
    威爾公司代理人乙○○、木棉花公司代理人李志豪在警詢時
    及偵查中指述綦詳。此外，復有告訴人所提出之鑑識證明書
    、鑑識報告、如附表所示視聽著作之原產地證明、作品目錄
    、授權證、行政院新聞局錄影節目審查合格證明書、認證書
    、雅虎奇摩拍賣網頁資料一份、被告在板橋漢生郵局帳號
    00000000000000號帳戶之存摺封面及內頁交易往來明細資料
    影本二紙及現場查獲照片八幀附卷可稽，並有扣案如附表所
    示之盜版影音光碟片二百零一片、電腦主機一臺（含內建燒
    錄機二臺、光碟機一臺、電源線一條）及記事本一本可資佐
    證。。是堪認被告自白與事實相符。從而，本件事證明確，
    被告前開犯行洵堪認定，應予依法論科。
三、核被告所為，係犯著作權法第九十一條之一第三項、第二項
    之明知係侵害著作財產權之重製光碟而散布罪。又按刑事法
    若干犯罪行為態樣，本質上原具有反覆、延續實行之特徵，
    立法時既予特別歸類，定為犯罪構成要件之行為要素，則行
    為人基於概括之犯意，在密切接近之一定時、地持續實行之
    複次行為，倘依社會通念，於客觀上認為符合一個反覆、延
    續性之行為觀念者，於刑法評價上，即應僅成立一罪，俾免
    有重複評價、刑度超過罪責與不法內涵之疑慮；學理上所稱
    「集合犯」之職業性、營業性或收集性等具有重複特質之犯
    罪均屬之，例如經營、從事業務、收集、販賣、製造、散布
    等行為概念者是（最高法院九十五年度台上字第一０七九號
    判決意旨可資參照）。是本件被告所為多次擅自散布重製光
    碟之行為，應評價認係包括一罪之集合犯，僅論以一罪。又
    本件被告之犯罪行為時間係自九十五年一月某日起至同年九
    十五年九月十六日為警查獲止，其所為多次擅自散布重製光
    碟之犯行，跨越九十五年七月一日刑法修正施行前、後，惟
    本件既評價為一罪，應以最後行為時之法律處斷，故本件應
    直接適用修正施行後之新法，無新舊法比較適用之問題，檢
    察官認被告係基於概括犯意，所為係屬連續犯，容有誤會，
    附此敘明。爰審酌被告所為侵害他人之著作財產權，影響知
　　識經濟產業之發展，兼衡其素行尚佳，犯罪之動機、目的、
　  手段、販賣盜版光碟之數量，對告訴人公司所造成之損害，
    兼衡被告犯後坦承犯行，惟未與告訴人普威爾公司及木棉花
    公司達成和解等一切情狀，量處如主文所示之刑。又本件被
    告犯罪時間係在九十六年四月二十四日以前，合於中華民國
    九十六年罪犯減刑條例第二條第一項第三款之規定，且非同
    條例第三條所定不得減刑之罪，是併依上開減刑條例規定予
    以減刑，並依同條例第九條規定諭知減刑後如易科罰金之折
    算標準。
四、至扣案如附表所示之盜版影音光碟共計二百零一片、電腦主
    機一臺（含內建燒錄機二臺、光碟機一臺、電源線一條）及
    記事本一本，均係被告因犯本件違反著作權法第九十一條之
    一第三項之罪所用及所得之物，不問屬於犯人與否，應依著
    作權法第九十八條之規定併予宣告沒收。至其餘扣案之一百
    片光碟片，因無從認定係屬侵害他人著作財產權之盜版重製
    光碟，自毋庸併予宣告沒收。
據上論斷，應依刑事訴訟法第二百七十三條之一第一項、第二百
九十九條第一項前段，著作權法第九十一條之一第三項、第二項
、第九十八條，刑法第十一條前段、第四十一條第一項前段，中
華民國九十六年罪犯減刑條例第二條第一項第三款、第七條、第
九條，判決如主文。
本案經檢察官丙○○到庭執行職務。
中　　華　　民　　國　　96　　年　　7 　　月　　30　　日
                  刑事第九庭    法　官  王士珮
以上正本證明與原本無異
如不服本判決應於送達後10日內向本院提出上訴狀。
                                書記官　程欣怡
中　　華　　民　　國　　96　　年　　7　　 月　　31　　日
附錄本案論罪科刑法條全文：
著作權法第91條之1
擅自以移轉所有權之方法散布著作原件或其重製物而侵害他人之
著作財產權者，處3年以下有期徒刑、拘役，或科或併科新臺幣
五十萬元以下罰金。
明知係侵害著作財產權之重製物而散布或意圖散布而公開陳列或
持有者，處3年以下有期徒刑，得併科新臺幣7萬元以上75萬元以
下罰金。
犯前項之罪，其重製物為光碟者，處6月以上3年以下有期徒刑，
得併科新臺幣20萬元以上2百萬元以下罰金。但違反第87條第4款
規定輸入之光碟，不在此限。
犯前二項之罪，經供出其物品來源，因而破獲者，得減輕其刑。
附表：
┌───┬─────────────┬───────┬────┬───────┐
│編號  │著作物名稱              　│著作財產權人  │扣案數量│備註          │
│      │                          │　　　　　　　│（片）  │              │
├───┼─────────────┼───────┼────┼───────┤
│一    │銀河英雄傳說              │普威爾公司    │   21   │              │
├───┼─────────────┼───────┼────┼───────┤
│二    │新世紀福音戰士            │同上          │   26   │              │
├───┼─────────────┼───────┼────┼───────┤
│三    │海底兩萬哩                │同上          │   10   │              │
├───┼─────────────┼───────┼────┼───────┤
│四    │chobits                   │同上          │    8   │              │
├───┼─────────────┼───────┼────┼───────┤
│五    │福星小子劇場版            │同上          │    3   │              │
├───┼─────────────┼───────┼────┼───────┤
│六    │蠟筆小新                  │木棉花公司    │   23   │              │
├───┼─────────────┼───────┼────┼───────┤
│七    │聖鬥士星矢 TV 板          │同上          │   26   │              │
├───┼─────────────┼───────┼────┼───────┤
│八    │聖鬥士星矢-冥王12宮篇DVD  │同上          │   14   │              │
├───┼─────────────┼───────┼────┼───────┤
│九    │閃靈二人組                │同上          │    1   │              │
├───┼─────────────┼───────┼────┼───────┤
│十    │足球小將翼                │同上          │    9   │此為木棉花    │
│      │                          │              │        │公司在網路    │
│      │                          │              │        │上向被告所    │
│      │                          │              │        │購得          │
├───┼─────────────┼───────┼────┼───────┤
│十一  │聖槍修女                  │同上          │   60   │              │
├───┴─────────────┴───────┴────┴───────┤
│共計                                                  201片                 │
└──────────────────────────────────────┘
